【裁判字號】    89,交易,519
【裁判日期】    900301
【裁判案由】    過失傷害
【裁判全文】
臺灣臺南地方法院刑事判決                        八十九年度交易字第五一九號
    公  訴  人  臺灣台南地方法院檢察署檢察官
    被      告  甲○○
    選任辯護人  林樹根
                洪茂松
右列被告因過失傷害案件，經檢察官提起公訴（八十九年度調偵字第一一號），本院
判決如左：
    主  文
甲○○因過失傷害人，處有期徒刑參月，如易科罰金，以參佰元折算壹日。
    事  實
一、甲○○於民國八十九年四月二日十七時許，駕駛車牌號碼Ｊ５─４４７５號自小
    客車，沿台南縣新營市○○街由北往南方向行駛，途經同街八之一號前時，原應
    注意汽車行進中駕駛人應注意車前狀況，隨時採取必要安全措施之規定。而依當
    時天候晴、路面乾燥、無缺陷，又無不能注意之情事，竟疏於注意及此，於行經
    該路段時，竟貿然快速行駛，致撞及行經該路段之兒童黃孟穎，造成黃孟穎受有
    右側股骨、左側脛骨、右側鎖骨折及頭部外傷合併腦出血等傷害。甲○○於犯罪
    被發覺前向警方自首接受裁判。（見警訊卷乙○○筆錄）
二、案經黃孟穎之父乙○○訴由台南縣警察局新營分局報告由台灣台南地方法院檢察
    署偵查起訴。
    理  由
一、訊據被告甲○○固坦承於右開時、地駕車肇事之事實，惟矢口否認伊有過失，辯
    稱：「因右轉時小孩突然跑出來，當時我正在看由一檔換二檔，沒看到小孩」云
    云。然右揭實業據證人黃俊文證述屬實，復有交通事故調查報告表一份、照片二
    幀附卷可稽，是其所辯，顯係卸責之詞，不足採信。按汽車行進中駕駛人應注意
    車前狀況，隨時採取必要安全措施，道路交通安全規則第九十四條第三項定有明
    文。被告駕車自應注意上述道路交通安全規定。又依附卷之交通事故調查報告表
    所載，本件肇事當時天候晴、路面乾燥、無缺陷、視距良好，又無不能注意之情
    事，被告竟疏未注意及此，而貿然快速行駛以致肇事，造成被害人黃孟穎受傷，
    可證被告之駕車失當行為，顯有過失。本件經送台灣省台南區車輛行車事故鑑定
    委員會及臺灣省車輛行車事故覆議鑑定委員會鑑定結果，亦認定被告確有駛至狹
    路未減速及前擋風玻璃破損影響視線，為注意車前狀況，為肇事原因之肇事原因
    過失責任，此有該二委員會八十九年十月二四十日南鑑字第八九一二零三號及八
    十九年二月二十九日府覆議字第八九二二四三號鑑定意見書在卷可憑。被告過失
    駕車肇事行為，與告訴人之女之受傷間，確具有相當因果關係，事證明確，其過
    失傷害犯行堪予認定。雖告訴人乙○○對其女黃孟穎於本件事故之發生未善盡監
    護之責，有違規定，亦有過失，惟既與被告之過失併合而為肇事之原因，被告自
    亦難免其過失之責，是所辯伊無過失云云，顯係事後畏罪卸責之詞，殊不足採。
二、查被告甲○○因過失致被害人受傷，核其所為，係犯刑法第二百八十四條第一項
    之過失傷害罪。被告於犯罪發前自首接受裁判，依法應予減輕其刑。爰審酌被告
    之品行、過失之責任、告訴人所受之傷害，被告在肇事後表示願賠償告訴人，因
    告訴人請求賠償數額過高，以致雙方未能達成民事上之和解及其他一切情狀，量
    處如主文所示之刑，並諭知易科罰金之折算標準，以資懲儆。
據上論斷應依刑事訴訟法第二百九十九條第一項前段，刑法第二百八十四條第一項，
第六十二條、第四十一條第一項前段，罰金罰鍰提高標準條例第一條前段，第二條判
決如主文。
本案經檢察官簡光昌到庭執行職務。
中    華    民    國      九十      年        三        月      一      日
                              臺灣臺南地方法院交通法庭
                                      法  官  何  清  池
右正本證明與原本無異。
如不服本判決，應於判決送達後十日內向本院提出上訴狀( 應附繕本 )。
                                      書記官  林  木  村
中    華    民    國      九十      年        三        月      一      日
附錄本案論罪科刑法條全文：
刑法第二百八十四條第一項：
  因過失傷害人者，處六月以下有期徒刑、拘役或五百元以下罰金，致重傷者，處一
  年以下有期徒刑、拘役或五百元以下罰金。


司法院資訊處製作；財團法人民間司法改革基金會備份。
